【裁判字號】    96,易緝,19
【裁判日期】    970425
【裁判案由】    重利等
【裁判全文】
臺灣臺東地方法院刑事判決              96年度易緝字第19號
公  訴  人  臺灣臺東地方法院檢察署檢察官
被      告  甲○○
上列被告因重利等案件，經檢察官提起公訴（95年度偵字第 104
號），被告於簡式審判程序中就被訴事實為有罪之陳述，經檢察
官聲請改依協商程序而為判決，本院判決如下：
    主  文
甲○○共同以乘他人急迫貸以金錢，而取得與原本顯不相當之重
利為常業，處有期徒刑肆月，如易科罰金，以銀元參佰元即新臺
幣玖佰元折算壹日，扣案之名片貳盒、打火機壹只、空白商業本
票肆本，均沒收；又共同連續以加害身體之事，恐嚇他人致生危
害於安全，處有期徒刑參月，如易科罰金，以銀元參佰元即新臺
幣玖佰元折算壹日；又共同以強暴妨害人行使權利，處有期徒刑
貳月，如易科罰金，以銀元參佰元即新臺幣玖佰元折算壹日。應
執行有期徒刑陸月，如易科罰金，以銀元參佰元即新臺幣玖佰元
折算壹日，扣案之名片貳盒、打火機壹只、空白商業本票肆本，
均沒收。
    事實及理由
一、犯罪事實：
  (一)甲○○明知高西漢、陳聰章、吳明俊、郭秋美、吳建忠、賴
    雅琪（均另案審結）係經營高利貸而以犯重利為常業之人，
    仍與高西漢、陳聰章、吳明俊、郭秋美、吳建忠、賴雅琪共
    同基於常業重利之犯意聯絡，由高西漢自民國93年 2月間某
    日起，委由不知情姓名年籍不詳之成年人印製供借款人聯絡
    借貸金錢之名片及打火機，而在址設臺東縣臺東市○○○路
    175 號，由高西漢與郭秋美經營之「上等專業檳榔攤」廣發
    上揭名片及打火機，以招徠需款週轉陷於急迫之不特定人，
    並由高西漢、陳聰章、吳明俊各自放款予借款人，再一同收
    款，賴雅琪與郭秋美則於高西漢有事外出時，協助高西漢收
    取前來還款之借款人所交付之款項，如遇借款人逾期欠款未
    還，則由甲○○、高西漢、陳聰章、吳明俊、吳建忠其中數
    人或一人前往借款人住處或其所在地追討，以此不具有上下
    從屬內部管理結構關係之經營方式，從事地下錢莊重利放貸
    業務，乘他人亟需現金週轉急迫之際，要求借款人提供個人
    身分證、健保卡、行車執照、駕駛執照等證件，並簽發本票
    供作擔保，分別以下列計算方式貸以一定之金錢： 1、每日
    償還新臺幣（下同） 1,000元型（俗稱「日日會」），此又
    分為二種情形：貸以 10,000元之本金者，預扣利息2,000
    元，以10日為借款期間，每日償還 1,000元（相當於月息60
    分，週年利率720%）；貸以30,000元之本金者，預扣利息
    6,000元，以30日為借款期間，每日償還1,000元（相當於月
    息20分，週年利率240%）； 2、每期償還本金型（俗稱「期
    會」），此亦分為四種情形；貸以10,000元之本金者，預
    扣利息2,000元，以 10日為借款期間，屆期應償還所有本金
    ，惟如未還，得再償還利息2,000元延長之，以3次借款期間
    為限（相當於月息60分，週年利率720%）；貸以15,000元
    之本金者，預扣利息3,000元，以 10日為借款期間，屆期償
    還所有本金，惟如未還，得償還利息3,000元延長之，以3次
    借款期間為限（相當於月息60分，週年利率 720% ）；貸
    以20,000元之本金者，預扣利息4,000元，以 10日為借款期
    間，屆期應償還所有本金，惟如未還，得再償還利息 4,000
    元延長之，以 3次借款期間為限（相當於月息60分，週年利
    率 720%）；貸以30,000元之本金者，預扣利息6,000元，
    以10日為借款期間，屆期應償還所有本金，惟如未還，得再
    償還利息6,000元延長之，以3次借款期間為限（相當於月息
    60分，週年利率 720%），先後貸放款項予如附表編號1至73
    所示之借款人（貸款時間、地點、金額、利息計算方法均詳
    如附表），藉以牟取與原本顯不相當之重利，其顯係藉反覆
    實行上開行為而取得與原本顯不相當之重利，並以之為常業
    ，而均賴以為生。嗣經警於94年9月5日中午12時許，持本院
    核發之搜索票，在前開「上等專業檳榔攤」查獲上情，並扣
    得高西漢所有供前揭犯罪所用之名片2盒、打火機1只、空白
    商業本票4本。
  (二)甲○○另與高西漢、陳聰章、吳明俊四人於93年 9月中旬某
    日晚間10時許，共同前往丙○○之友人黃寶玉位在同市○○
    ○路 169巷29號住處，與丙○○商談前揭借款之償還事宜，
    甲○○等四人待至當晚11時許，見丙○○仍無力還款，竟共
    同基於強制之犯意聯絡，由甲○○、高西漢出手毆打丙○○
    之頸部、臉部及背部（均未成傷），陳聰章及吳明俊則在場
    圍住丙○○，使丙○○無法離去現場，而以此強暴方式妨害
    其行使權利。
  (三)甲○○另行起意，而與高西漢、陳聰章、吳明俊，或與高西
    漢共同基於恐嚇危害安全之概括犯意聯絡，連續以下列方式
    恐嚇借款人丙○○、丁○○償還欠款：
    1.先於93年 9月中旬某日晚間10時許，甲○○、高西漢、陳
      聰章、吳明俊四人共同前往黃寶玉前揭住處，與丙○○商
      談上開借款償還事宜，竟由高西漢向丙○○恫嚇：「如到
      11點沒拿到錢，看到妳就要打妳」等語，以此加害身體之
      事恐嚇之，致生危害於其安全，迄於當晚11時還款期限屆
      至時，丙○○仍無力還款，甲○○等四人臨走之際，猶推
      由高西漢接續對丙○○恫稱：「如不還錢，見1次就打1次
      ，還要去找你家的人」等語，以此加害身體之事恐嚇之，
      使丙○○心生畏懼而連夜搬離臺東地區，致生危害於其安
      全。
    2.復於94年 2月農曆年前某日，高西漢為向丁○○索討欠款
      ，先以電話恫稱：「如不付錢，就要打人」等語恐嚇之。
      嗣於同年 3月中旬某日，甲○○與高西漢在臺東縣太麻里
      鄉之太麻里郵局前，共同攔獲丁○○，甲○○竟以右腳踹
      踢丁○○之後腦，高西漢則以籐條甩打丁○○之手臂及背
      部（均未成傷），事畢離去前，高西漢猶對丁○○恫稱：
      「如不還錢，隔天會再來」等語，二人共同以上揭行動及
      言語方式，而以加害身體之事恐嚇之，使丁○○心生畏懼
      不敢返家，致生危害於其安全。
  (四)案經臺東縣警察局移送臺灣臺東地方法院檢察署檢察官偵查
    起訴。
二、據以論罪之證據名稱：
  (一)被告甲○○於本院審理中所為認罪之自白。
  (二)同案被告賴雅琪、吳建忠分別於本院95年度易字第265號、9
    6年度易緝字第5號案件審理中所為之供述。
  (三)另案被告陳聰章、郭秋美分別於警詢及偵訊時所為之供證。
  (四)另案被告高西漢、陳聰章、吳明俊、郭秋美分別於本院95年
    度訴字第9號案件審理中之供述。
  (五)證人即如附表編號 1至73所示借款人分別於警詢、偵查中所
    為之指述。
  (六)現場照片21幀。
  (七)名片2盒、打火機1只、空白商業本票4本。
  (八)本院95年度訴字第9號全案卷宗。
  (九)綜上各節相互參佐，足認被告自白與事實相符，本案事證明
    確，被告犯行洵堪認定，應予依法論科。
三、按刑法業於94年2月2日修正公布，並於95年7月1日生效施行
    ，關於刑法變更後之新舊法律適用問題，應依修正後刑法第
    2條第1項「行為後法律有變更者，適用行為時之法律。但行
    為後之法律有利於行為人者，適用最有利於行為人之法律」
    規定，依「從舊從輕」之原則，以為決定；且比較時應就罪
    刑有關之共犯、未遂犯、想像競合犯、牽連犯、連續犯、結
    合犯，以及累犯加重、自首減輕暨其他法定加減原因（如身
    分加減）與加減例等一切情形，綜其全部罪刑之結果而為比
    較，再適用有利於行為人之法律處斷，而不得一部割裂分別
    適用不同之新舊法，最高法院95年度第 8次刑事庭會議決議
    意旨可資參照。茲就本案涉及新舊法比較部分，說明如下：
  (一)重利罪部分：被告行為後，因新修正之刑法業已刪除第 345
    條常業重利罪之規定，是被告犯罪後之法律已有變更；又刑
    法第344條之重利罪，其法定本刑為1年以下有期徒刑、拘役
    或科或併科1千元以下之罰金，而修正前之刑法第345條之常
    業重利罪，其法定本刑為5年以下有期徒刑，得併科3千元以
    下罰金。被告所為多次重利犯行，依新法各別多次論斷之結
    果（即數罪併罰），其刑度顯較修正前刑法第 345條之罪為
    重，經比較新舊法結果，修正後之規定並未有利於被告，依
    刑法第2條第1項前段規定，應適用被告行為時即修正前刑法
    第345條之罪處罰。
  (二)罰金刑部分：按刑法第304條第 1項之強制罪、第305條之恐
    嚇危害安全罪，其法定刑均設有罰金刑之規定，而刑法第33
    條第 5款關於罰金之最低數額部分，修正前刑法係規定罰金
    刑為 1銀元以上，而有關罰金倍數之調整及銀元與新臺幣間
    之折算標準，則定有「罰金罰鍰提高標準條例」及「現行法
    規所定貨幣單位折算新臺幣條例」，除罰金以銀元 1元折算
    新臺幣3元外，並將72年6月26日以前修正之刑法部分條文罰
    金數額提高 2至10倍，其後修正者則不再提高倍數；而修正
    後刑法第33條第5款則將罰金刑提高為新臺幣1,000元以上，
    並以百元計算之，因刑法第33條第 5款所定罰金貨幣單位已
    改為新臺幣，刑法分則編各罪所定罰金之貨幣單位亦應配合
    修正為新臺幣，且考量刑法修正施行後，不再適用「現行法
    規所定貨幣單位折算新臺幣條例」，為使刑法分則編各罪所
    定罰金之最高數額與刑法修正前趨於一致，乃增訂刑法施行
    法第1條之1規定，將刑法分則編各罪所定罰金之貨幣單位均
    改為新臺幣，並將72年 6月26日以前修正之刑法部分條文罰
    金數額提高為30倍，其後修正者則提高為 3倍。是以，刑法
    分則編各罪所定罰金刑之最高數額，於上開規定修正後仍屬
    一致，並無不同，但其罰金刑之最低數額，則較諸修正前提
    高，此既涉及科刑規範之變更，仍有新舊法比較之必要，而
    經比較結果，修正後之規定並未有利於被告，依刑法第 2條
    第1項前段規定，自應適用修正前刑法第33條第5款之規定。
  (三)共犯部分：刑法第28條有關共同正犯之規定，修正前正犯定
    義係為共同「實施」犯罪。依刑法修正立法理由，修正前所
    指「實施」概念，涵蓋「陰謀、預備、著手、實行（31年院
    字2404號解釋參照），範圍較廣；修正後刑法第28條針對正
    犯意義，重新定義為共同「實行」犯罪。依刑法修正立法理
    由，修正後正犯定義，則僅限於「實行」而已，而「實行」
    則著重於直接從事構成犯罪事實之行為，是新法共同正犯之
    範圍已有限縮，排除陰謀犯、預備犯之共同正犯。新舊法就
    共同正犯之範圍既因此而有變動，自屬犯罪後法律有變更，
    然新法之規定既非較有利於被告，依刑法第2條第1項前段規
    定，仍應適用被告行為時之規定。
  (四)連續犯部分：被告行為後，刑法第56條關於連續犯之規定業
    已刪除，此刪除雖非犯罪構成要件之變更，但顯已影響行為
    人刑罰之法律效果，自屬法律之變更。又依修正前刑法第56
    條規定，被告於前揭犯罪事實(三)之二行為本得論以連續犯，
    並得加重其刑至二分之一，即最高得判處有期徒刑 3年，而
    依修正後併合處罰結果，最高得判處有期徒刑 4年，是數罪
    併罰之結果，顯較論以連續犯之情形為重。經比較新舊法結
    果，以修正前刑法第56條規定較有利於被告，自仍應適用被
    告該部分行為時即修正前刑法連續犯之規定。
  (五)數罪併罰部分：修正前刑法第51條第 5款原規定「宣告多數
    有期徒刑者，於各刑中之最長期以上，各刑合併之刑期以下
    ，定其刑期。但不得逾20年」，修正後刑法第51條第 5款規
    定「宣告多數有期徒刑者，於各刑中之最長期以上，各刑合
    併之刑期以下，定其刑期。但不得逾30年」，此修正雖非犯
    罪構成要件之變更，但已影響行為人刑罰之法律效果，仍屬
    法律之變更。經比較新舊法結果，修正後刑法並未較有利於
    被告，是揆諸前開說明，其於上揭犯罪事實所犯各罪，仍應
    依修正前之刑法定其應執行之刑。
  (六)經綜合比較被告行為後之法律變更，均以修正前規定對於被
    告較為有利，或無有利、不利之情形，自應依刑法第2條第1
    項前段，適用被告前揭行為時即修正前刑法相關規定論處。
四、本案經檢察官與被告於審判外達成協商之合意，且被告已認
    罪，其合意內容為：被告願受科刑範圍為應執行有期徒刑 6
    月。經查，上開協商合意並無刑事訴訟法第455條之4第 1項
    所列情形之一，檢察官聲請改依協商程序而為判決，核屬正
    當，本院爰於協商合意範圍內為協商判決，並認共同常業重
    利、共同連續恐嚇危害安全及共同強制之罪，宜分別量處如
    主文所示之刑。又被告為上揭行為後，罰金罰鍰提高標準條
    例第2條業已刪除，而刑法第41條第1項前段關於易科罰金之
    折算標準，則由修正前之銀元 100元、200元、300元（即新
    臺幣300元、600元、900元）折算1日，修正為以新臺幣1,00
    0元、2,000元、3,000元折算1日，並刪除「因身體、教育、
    職業、家庭之關係或其他正當事由，執行顯有困難」之條件
    ，經比較新舊法結果，修正後之易科罰金折算標準顯未較有
    利於被告，是依刑法第2條第1項前段，應適用修正前刑法第
    41條第 1項前段規定，併諭知易科罰金之折算標準。另按中
    華民國96年罪犯減刑條例業於96年 7月16日施行，而被告犯
    罪時間固悉於同年 4月24日以前，且所犯上開之罪均無同條
    例第3條第1項所列不予減刑之情形，惟被告因本案而於96年
    2月12日經本院發布通緝，嗣於96年12月3日為警逮捕緝獲歸
    案，此有宜蘭縣政府警察局宜蘭分局逮捕通知1紙、本院通
    緝書及撤銷通緝書（查獲日期誤繕為96年12月18日）各1份
    在卷可憑，是本案應無減刑之適用，附此敘明。至扣案之名
    片2盒、打火機1只、空白商業本票4本，均屬共同正犯高西
    漢所有，供犯前揭常業重利罪所用之物，均應依刑法第38條
    第1項第2款規定，宣告沒收之。
五、應適用之法條：依刑事訴訟法第455條之2第1項、第455條之
    4第2項、第455條之8、第454條第1項，刑法第2條第1項前段
    、修正前第28條、修正前第56條、修正前第345條、第305條
    、第304條第1項、修正前第41條第 1項前段、修正前第38條
    第1項第2款、修正前第51條第5款，刑法施行法第1條之1第1
    項、第2項前段，修正前罰金罰鍰提高標準條例第2條，判決
    如主文。
六、協商判決除有刑事訴訟法第455條之4第1項第1款於本訊問程
    序終結前，被告撤銷協商合意或檢察官撤回協商聲請者；第
    2款被告協商之意思非出於自由意志者；第4款被告所犯之罪
    非第455條之2第1項所定得以協商判決者；第6款被告有其他
    較重之裁判上一罪之犯罪事實者；第 7款法院認應諭知免刑
    或免訴、不受理者情形之一，及違反同條第 2項法院應於協
    商合意範圍內為判決；法院為協商判決所科之刑，以宣告緩
    刑或 2年以下有期徒刑、拘役或罰金為限之規定者外，不得
    上訴。
七、如不服本判決而有前揭可得上訴之情形，得自收受判決送達
    之日起10日內，向本院提出上訴書狀，上訴於第二審法院。
本案經檢察官乙○○到庭執行職務
中    華    民    國    97    年    4     月    25    日
                  刑事第四庭  法  官  劉正偉
以上正本證明與原本無異。
本件不得上訴。
                              書記官  王希文
中    華    民    國    97    年    4     月    28    日
附表：被告甲○○所涉共同常業重利事實一覽表
┌──┬───┬──────┬───┬──────┬───────────┐
│編號│借款人│借貸時間及地│借貸金│利息計算方式│備        註          │
│    │      │點          │額    │            │                      │
├──┼───┼──────┼───┼──────┼───────────┤
│1   │涂清明│94年 6月25日│10,000│上揭      │本票號碼：291476號（共│
│    │      │晚間 7時許，│元    │            │1張），已繳10,000元。 │
│    │      │在臺東縣臺東│      │            │                      │
│    │      │市○○○路17│      │            │                      │
│    │      │5號「上等專 │      │            │                      │
│    │      │業檳榔攤」。│      │            │                      │
├──┼───┼──────┼───┼──────┼───────────┤
│2   │徐煥盛│94年 6月初某│30,000│上揭      │本票已還，已繳金額不詳│
│    │      │日上午10時許│元    │            │。                    │
│    │      │，在前揭「上│      │            │                      │
│    │      │等專業檳榔攤│      │            │                      │
│    │      │」。        │      │            │                      │
├──┼───┼──────┼───┼──────┼───────────┤
│3   │李國寶│94年 2月19日│30,000│上揭      │本票號碼：000000-00000│
│    │      │，在前揭「上│元    │            │1、286433等號（共4張）│
│    │      │等專業檳榔攤│      │            │，已繳4,000元。       │
│    │      │」。        │      │            │                      │
├──┼───┼──────┼───┼──────┼───────────┤
│4   │莊劉碧│94年 2月21日│30,000│上揭      │本票號碼：286441號（共│
│    │蝦    │下午 4時，在│元    │            │1張），已繳24,000元。 │
│    │      │同市○○街27│      │            │                      │
│    │      │巷8號。     │      │            │                      │
├──┼───┼──────┼───┼──────┼───────────┤
│5   │葉玉蘭│94年 8月23日│15,000│上揭      │本票號碼：382768號（共│
│    │      │晚間 8時許，│元    │            │1張），已繳6,000元。  │
│    │      │在同市○○路│      │            │                      │
│    │      │「憶緣卡拉OK│      │            │                      │
│    │      │店」。      │      │            │                      │
├──┼───┼──────┼───┼──────┼───────────┤
│6   │劉永得│94年 8月14日│30,000│上揭      │本票號碼：382753號（共│
│    │      │，在前揭「上│元    │            │1張），已繳1,000元。  │
│    │      │等專業檳榔攤│      │            │                      │
│    │      │」。        │      │            │                      │
├──┼───┼──────┼───┼──────┼───────────┤
│7   │吳玉盆│94年 6月間起│15,000│上揭、  │本票號碼：275951、2759│
│    │      │至同年 7月間│元及30│            │60、275972、382763、33│
│    │      │止，在前揭「│,000元│            │0150等號（共 5張），合│
│    │      │上等專業檳榔│      │            │庫支票票號： OA0000000│
│    │      │攤」。      │      │            │、330149、275931、3827│
│    │      │            │      │            │46、365113、365114等號│
│    │      │            │      │            │（共 6張），已繳10萬餘│
│    │      │            │      │            │元。                  │
├──┼───┼──────┼───┼──────┼───────────┤
│8   │周金坤│94年8月5日、│30,000│上揭及  │本票號碼：275969、3827│
│    │      │同年月18日及│元、10│            │57、382758、382738等號│
│    │      │同年月31日下│,000元│            │（共 4張），已繳金額不│
│    │      │午6時30分許 │、30,0│            │詳。                  │
│    │      │，在前揭「上│00元及│            │                      │
│    │      │等專業檳榔攤│30,000│            │                      │
│    │      │」。        │元    │            │                      │
├──┼───┼──────┼───┼──────┼───────────┤
│9   │林昆炎│94年9月4日晚│10,000│上揭      │本票號碼：382750號（共│
│    │      │間 8時30分許│元    │            │1張），已繳4,000元。  │
│    │      │，在前揭「上│      │            │                      │
│    │      │等專業檳榔攤│      │            │                      │
│    │      │」。        │      │            │                      │
├──┼───┼──────┼───┼──────┼───────────┤
│10  │張啟常│94年 8月14日│30,000│上揭      │本票號碼：275975號（共│
│    │      │下午 5時許，│元    │            │1張），已繳18,000元   │
│    │      │在前揭「上等│      │            │                      │
│    │      │專業檳榔攤」│      │            │                      │
│    │      │。          │      │            │                      │
├──┼───┼──────┼───┼──────┼───────────┤
│11  │蔡宜妏│94年 5月23日│20,000│上揭      │本票號碼：390319號（共│
│    │      │下午 4時許，│元    │            │1張），已繳19,000元。 │
│    │      │在前揭「上等│      │            │                      │
│    │      │專業檳榔攤」│      │            │                      │
│    │      │。          │      │            │                      │
├──┼───┼──────┼───┼──────┼───────────┤
│12  │林信吉│94年 8月14日│30,000│上揭      │本票號碼：275975號（共│
│    │      │下午 5時許，│元    │            │1張），已繳金額不詳。 │
│    │      │在前揭「上等│      │            │                      │
│    │      │專業檳榔攤」│      │            │                      │
│    │      │。          │      │            │                      │
├──┼───┼──────┼───┼──────┼───────────┤
│13  │鄭村義│94年 7月25日│各10,0│上揭      │本票號碼：275925、3827│
│    │      │傍晚及同年 8│00元  │            │55等號（共 2張），已繳│
│    │      │月18日，在前│      │            │13,000元。            │
│    │      │揭「上等專業│      │            │                      │
│    │      │檳榔攤」。  │      │            │                      │
├──┼───┼──────┼───┼──────┼───────────┤
│14  │林美淑│94年6月5日晚│30,000│30,000元部分│本票號碼：390290、3902│
│    │      │間7時、同年8│元、30│，利息計算方│92、000000-000000、362│
│    │      │月 5日及同年│,000元│式為上揭；│825 等號（共10張），已│
│    │      │月31日，分別│及150,│150,000 元部│繳清。                │
│    │      │在同市○○路│000元 │分，預扣利息│                      │
│    │      │166號 2樓203│      │70,000元，以│                      │
│    │      │房及前揭「上│      │10月為期，每│                      │
│    │      │等專業檳榔攤│      │月償還15,000│                      │
│    │      │」。        │      │元（相當於月│                      │
│    │      │            │      │息46分）。  │                      │
├──┼───┼──────┼───┼──────┼───────────┤
│15  │潘玉霞│94年 5月間及│各10,0│上揭      │本票號碼：382733號（共│
│    │      │同年 8月29日│00元  │            │1張），已繳20,000元。 │
│    │      │，在前揭「上│      │            │                      │
│    │      │等專業檳榔攤│      │            │                      │
│    │      │」。        │      │            │                      │
├──┼───┼──────┼───┼──────┼───────────┤
│16  │田玉英│94年6月6日晚│30,000│上揭      │本票號碼：390344號（共│
│    │      │間 7時許，在│元    │            │1張），已繳60,000元。 │
│    │      │前揭「上等專│      │            │                      │
│    │      │業檳榔攤」。│      │            │                      │
├──┼───┼──────┼───┼──────┼───────────┤
│17  │羅惠玲│94年5月6日，│30,000│上揭      │本票號碼：275319號（共│
│    │      │在前揭「上等│元    │            │1張），已繳30,000元。 │
│    │      │專業檳榔攤」│      │            │                      │
│    │      │。          │      │            │                      │
├──┼───┼──────┼───┼──────┼───────────┤
│18  │唐吉美│94年 7月15日│30,000│上揭      │本票號碼：291497號（共│
│    │      │晚間 7時許，│元    │            │1張），已繳30,000餘元 │
│    │      │在前揭「上等│      │            │。                    │
│    │      │專業檳榔攤」│      │            │                      │
│    │      │。          │      │            │                      │
├──┼───┼──────┼───┼──────┼───────────┤
│19  │林明志│94年 1月13日│10,000│上揭      │本票號碼：384736號（共│
│    │      │晚間 6時許，│元    │            │1張），已繳清。       │
│    │      │在前揭「上等│      │            │                      │
│    │      │專業檳榔攤」│      │            │                      │
│    │      │。          │      │            │                      │
├──┼───┼──────┼───┼──────┼───────────┤
│20  │楊伶慧│94年 8月17日│30,000│上揭及  │本票號碼：661778、6617│
│    │      │晚間 7時及同│元及10│            │80等號（共 2張），已繳│
│    │      │月28日晚間 7│,000元│            │28,000元。            │
│    │      │時許，在前揭│      │            │                      │
│    │      │「上等專業檳│      │            │                      │
│    │      │榔攤」。    │      │            │                      │
├──┼───┼──────┼───┼──────┼───────────┤
│21  │林鈞莉│93年11月27日│30,000│30,000元部分│本票號碼：381477、3814│
│    │      │晚間 6時及同│元及60│，利息計算方│78、000000- 000000等號│
│    │      │年12月27日，│,000元│式為上揭；│（共 9張），已繳35,000│
│    │      │在前揭「上等│      │60,000元部分│元。                  │
│    │      │專業檳榔攤」│      │，預扣利息12│                      │
│    │      │。          │      │,000元，以30│                      │
│    │      │            │      │日為期，每日│                      │
│    │      │            │      │償還 2,000元│                      │
│    │      │            │      │（相當於月息│                      │
│    │      │            │      │20分）。    │                      │
├──┼───┼──────┼───┼──────┼───────────┤
│22  │張若琳│93年 9月間起│各30,0│上揭及  │無本票，已繳8萬餘元。 │
│    │      │，在前揭「上│00元  │            │                      │
│    │      │等專業檳榔攤│      │            │                      │
│    │      │」。        │      │            │                      │
├──┼───┼──────┼───┼──────┼───────────┤
│23  │楊  生│93年10月31日│10,000│上揭及  │本票號碼：386294、3650│
│    │      │、同年11月12│元、30│            │75、390321等號（共 3張│
│    │      │日及94年5月2│,000元│            │），已繳清。          │
│    │      │3 日，地點不│及30,0│            │                      │
│    │      │詳。        │00元  │            │                      │
├──┼───┼──────┼───┼──────┼───────────┤
│24  │洪玥琦│94年 2月16日│30,000│上揭      │本票號碼：286430號（共│
│    │      │晚間 7時許，│元    │            │1張），已繳清。       │
│    │      │在同市○○路│      │            │                      │
│    │      │51巷 4弄12號│      │            │                      │
│    │      │。          │      │            │                      │
├──┼───┼──────┼───┼──────┼───────────┤
│25  │呂勝君│94年 5月13日│30,000│預扣利息4,00│本票號碼：275891號（共│
│    │      │下午 2時許，│元    │0 元，以10日│1 張），已繳40,000餘元│
│    │      │在前揭「上等│      │為期，屆期應│。                    │
│    │      │專業檳榔攤」│      │償還本金，惟│                      │
│    │      │。          │      │如未還，得再│                      │
│    │      │            │      │償還利息4,00│                      │
│    │      │            │      │0元延長之（ │                      │
│    │      │            │      │相當於月息40│                      │
│    │      │            │      │分）。      │                      │
├──┼───┼──────┼───┼──────┼───────────┤
│26  │陳怡君│94年 7月10日│30,000│上揭      │本票號碼：297820號（共│
│    │      │下午 2時許，│元    │            │1張），已繳24,000元。 │
│    │      │在同市「百吉│      │            │                      │
│    │      │遊藝場」。  │      │            │                      │
├──┼───┼──────┼───┼──────┼───────────┤
│27  │王盈淨│94年9月3日晚│30,000│上揭      │本票號碼：382748號（共│
│    │      │間 9時許，在│元    │            │1張），已繳金額不詳。 │
│    │      │前揭「上等專│      │            │                      │
│    │      │業檳榔攤」。│      │            │                      │
├──┼───┼──────┼───┼──────┼───────────┤
│28  │李台生│94年 8月22日│30,000│上揭      │本票號碼：382766號（共│
│    │      │晚間 7時許，│元    │            │1張），已繳14,000元。 │
│    │      │在前揭「上等│      │            │                      │
│    │      │專業檳榔攤」│      │            │                      │
│    │      │。          │      │            │                      │
├──┼───┼──────┼───┼──────┼───────────┤
│29  │許清科│94年 7月28日│30,000│上揭及  │本票號碼：275961、3900│
│    │      │、同年8月5日│元、10│            │96、382756等號（共 3張│
│    │      │及8月18日， │,000元│            │），已繳10萬餘元。    │
│    │      │在前揭「上等│及30,0│            │                      │
│    │      │專業檳榔攤」│00元  │            │                      │
│    │      │。          │      │            │                      │
├──┼───┼──────┼───┼──────┼───────────┤
│30  │陳俊宏│94年 7月23日│20,000│上揭      │本票號碼：275952號（共│
│    │      │下午 4時許，│元    │            │1張），已繳金額不詳。 │
│    │      │在前揭「上等│      │            │                      │
│    │      │專業檳榔攤」│      │            │                      │
│    │      │。          │      │            │                      │
├──┼───┼──────┼───┼──────┼───────────┤
│31  │丙○○│93年 9月10日│各30,0│上揭      │本票號碼：349322、6571│
│    │      │、同月20日及│00元  │            │41、349304等號（共 3張│
│    │      │同月29日，在│      │            │），已繳金額不詳。    │
│    │      │前揭「上等專│      │            │                      │
│    │      │業檳榔攤」。│      │            │                      │
├──┼───┼──────┼───┼──────┼───────────┤
│32  │林惠伶│93年12月24日│30,000│上揭、及│本票號碼：385294、2864│
│    │      │晚間 7時及94│元、10│          │43、534134等號（共 3張│
│    │      │年 2月21日及│,000元│            │），已繳5萬餘元。     │
│    │      │同年 4月26日│及20,0│            │                      │
│    │      │，在前揭「上│00元  │            │                      │
│    │      │等專業檳榔攤│      │            │                      │
│    │      │」。        │      │            │                      │
├──┼───┼──────┼───┼──────┼───────────┤
│33  │曾榮斌│94年 8月20日│20,000│上揭      │本票號碼：382760號（共│
│    │      │晚間 7時許，│元    │            │1張），已繳金額不詳。 │
│    │      │在前揭「上等│      │            │                      │
│    │      │專業檳榔攤」│      │            │                      │
│    │      │。          │      │            │                      │
├──┼───┼──────┼───┼──────┼───────────┤
│34  │曾月昭│94年 4月27日│20,000│上揭及  │本票號碼：534126、3903│
│    │      │晚間 9時及同│元及15│            │27、382771、382772等（│
│    │      │年5月8日，在│,000元│            │共 4張），已繳33,000元│
│    │      │同市○○路 4│      │            │。                    │
│    │      │段689之3號「│      │            │                      │
│    │      │老六檳榔攤」│      │            │                      │
│    │      │。          │      │            │                      │
├──┼───┼──────┼───┼──────┼───────────┤
│35  │李昌瑞│94年7月2日及│各30,0│上揭      │本票號碼：698638、2759│
│    │      │同月20日，在│00元  │            │30等號（共2張），已繳4│
│    │      │前揭「上等專│      │            │萬餘元。              │
│    │      │業檳榔攤」。│      │            │                      │
├──┼───┼──────┼───┼──────┼───────────┤
│36  │周燕婉│93年11月間，│各30,0│上揭及  │無，已繳24,000元。    │
│    │      │在前揭「上等│00元  │            │                      │
│    │      │專業檳榔攤」│      │            │                      │
│    │      │。          │      │            │                      │
├──┼───┼──────┼───┼──────┼───────────┤
│37  │吳敏雄│94年1月9日，│20,000│上揭      │本票號碼：384729號（共│
│    │      │在前揭「上等│元    │            │1張），已繳金額不詳。 │
│    │      │專業檳榔攤」│      │            │                      │
│    │      │。          │      │            │                      │
├──┼───┼──────┼───┼──────┼───────────┤
│38  │蘇梅花│93年12月24日│10,000│上揭      │本票號碼：385288號（共│
│    │      │下午 4時許，│元    │            │1張），已繳48,000元。 │
│    │      │在前揭「上等│      │            │                      │
│    │      │專業檳榔攤」│      │            │                      │
│    │      │。          │      │            │                      │
├──┼───┼──────┼───┼──────┼───────────┤
│39  │溫泰森│94年 8月29日│30,000│上揭      │本票號碼：382734號（共│
│    │      │晚間 8時許，│元    │            │1張），尚未繳款。     │
│    │      │在前揭「上等│      │            │                      │
│    │      │專業檳榔攤」│      │            │                      │
│    │      │。          │      │            │                      │
├──┼───┼──────┼───┼──────┼───────────┤
│40  │羅菊美│93年 7月12日│各10,0│上揭      │本票號碼：386399、3862│
│    │      │晚間 8時、同│00元  │            │53、657039、365097等號│
│    │      │年8月2日、同│      │            │（共4張），已繳7萬餘元│
│    │      │年月25日及同│      │            │。                    │
│    │      │年10月29日，│      │            │                      │
│    │      │在前揭「上等│      │            │                      │
│    │      │專業檳榔攤」│      │            │                      │
│    │      │。          │      │            │                      │
├──┼───┼──────┼───┼──────┼───────────┤
│41  │林玉芳│93年 9月25日│10,000│10,000元部分│本票號碼：349316、3651│
│    │      │上午10時及同│元及15│，利息計算方│23號（共 2張），已繳金│
│    │      │年10月15日，│,000元│式為上揭；│額不詳。              │
│    │      │在前揭「上等│      │15,000元部分│                      │
│    │      │專業檳榔攤」│      │，預扣利息3,│                      │
│    │      │。          │      │000 元，以10│                      │
│    │      │            │      │日為期（警詢│                      │
│    │      │            │      │筆錄誤載為30│                      │
│    │      │            │      │日），每日償│                      │
│    │      │            │      │還 1,500元（│                      │
│    │      │            │      │相當於月息60│                      │
│    │      │            │      │分）。      │                      │
├──┼───┼──────┼───┼──────┼───────────┤
│42  │蔡琦楠│94年5月6日晚│30,000│上揭及  │本票號碼：275881、2759│
│    │      │間6時、同年7│元、10│            │28、386297、382749等號│
│    │      │月 3日、同年│,000元│            │（共4張），已繳130,000│
│    │      │月29日及同年│、30,0│            │元。                  │
│    │      │9月3日，在前│00元及│            │                      │
│    │      │揭「上等專業│60,000│            │                      │
│    │      │檳榔攤」。  │元    │            │                      │
├──┼───┼──────┼───┼──────┼───────────┤
│43  │李崇安│94年 8月29日│20,000│上揭      │本票號碼：382735號（共│
│    │      │晚間 8時許，│元    │            │1張），尚未繳款。     │
│    │      │在同市「九龍│      │            │                      │
│    │      │城遊藝場」。│      │            │                      │
├──┼───┼──────┼───┼──────┼───────────┤
│44  │莊美妹│93年 4月14日│各30,0│上揭      │本票號碼：674771、7218│
│    │      │下午 2時及同│00元  │            │01等號（共 2張），已繳│
│    │      │年月18日，在│      │            │4萬餘元。             │
│    │      │同市○○路84│      │            │                      │
│    │      │7 號「香唇卡│      │            │                      │
│    │      │拉OK店」。  │      │            │                      │
├──┼───┼──────┼───┼──────┼───────────┤
│45  │李俊宏│93年10月28日│10,000│上揭      │本票號碼：365094號（共│
│    │      │晚間 7時許，│元    │            │1張），已繳10,000元。 │
│    │      │在前揭「上等│      │            │                      │
│    │      │專業檳榔攤」│      │            │                      │
│    │      │。          │      │            │                      │
├──┼───┼──────┼───┼──────┼───────────┤
│46  │魏瑜秀│93年4月3日，│30,000│上揭      │本票號碼：674759號（共│
│    │      │不詳處所。  │元    │            │1張），已繳3萬餘元。  │
├──┼───┼──────┼───┼──────┼───────────┤
│47  │李崑田│93年2月間某 │60,000│預扣利息12,0│無扣案本票，已繳44,000│
│    │      │日，在同市寶│元    │00元，以30日│元。                  │
│    │      │桑路61號。  │      │為期，每日還│                      │
│    │      │            │      │款 2,000元（│                      │
│    │      │            │      │相當於月息60│                      │
│    │      │            │      │分）。      │                      │
├──┼───┼──────┼───┼──────┼───────────┤
│48  │張鈺玲│93年11月3日 │30,000│上揭      │本票號碼：365054號（共│
│    │      │，不詳處所。│元    │            │1張），已繳5萬餘元。  │
├──┼───┼──────┼───┼──────┼───────────┤
│49  │陳麗珠│94年 2月20日│30,000│上揭      │本票號碼：286439號（共│
│    │      │，在前揭「上│元    │            │1張），已繳34,000元。 │
│    │      │等專業檳榔攤│      │            │                      │
│    │      │」。        │      │            │                      │
├──┼───┼──────┼───┼──────┼───────────┤
│50  │徐靜淑│94年 1月17日│各30,0│上揭、  │本票號碼：384743、3477│
│    │      │、同年 2月11│00元  │            │00000000、534143、2758│
│    │      │日、同年5月2│      │            │79 、347732等號（共6張│
│    │      │日及同年月 6│      │            │ ），已繳10萬餘元。   │
│    │      │日，在前揭「│      │            │                      │
│    │      │上等專業檳榔│      │            │                      │
│    │      │攤」。      │      │            │                      │
├──┼───┼──────┼───┼──────┼───────────┤
│51  │郭金木│94年1月7日，│10,000│上揭      │本票號碼：384727號（共│
│    │      │在前揭「上等│元    │            │1張），已繳金額不詳。 │
│    │      │專業檳榔攤」│      │            │                      │
│    │      │。          │      │            │                      │
├──┼───┼──────┼───┼──────┼───────────┤
│52  │方美惠│94年 3月22日│20,000│上揭      │本票號碼：286417、2734│
│    │      │晚間 7時許，│元    │            │34、291497等號（共 3張│
│    │      │在前揭「上等│      │            │），已繳29,000元。    │
│    │      │專業檳榔攤」│      │            │                      │
│    │      │。          │      │            │                      │
├──┼───┼──────┼───┼──────┼───────────┤
│53  │林哲豐│94年 5月間、│各30,0│上揭      │本票號碼：382761、2759│
│    │      │同年 6月30日│00元  │            │05等號（共 2張），已繳│
│    │      │及同年 8月20│      │            │金額不詳。            │
│    │      │日，在前揭「│      │            │                      │
│    │      │上等專業檳榔│      │            │                      │
│    │      │攤」。      │      │            │                      │
├──┼───┼──────┼───┼──────┼───────────┤
│54  │吳創中│94年8月3日晚│20,000│上揭      │本票號碼：390095號（共│
│    │      │間 7時許，在│元    │            │1張），已繳12,000元。 │
│    │      │前揭「上等專│      │            │                      │
│    │      │業檳榔攤」。│      │            │                      │
├──┼───┼──────┼───┼──────┼───────────┤
│55  │易秀穎│94年7月9日，│10,000│上揭      │本票號碼：291492號（共│
│    │      │在前揭「上等│元    │            │1張），已繳清。       │
│    │      │專業檳榔攤」│      │            │                      │
│    │      │。          │      │            │                      │
├──┼───┼──────┼───┼──────┼───────────┤
│56  │孫健昌│93年3月8日下│10,000│上揭      │本票號碼：279198、6986│
│    │      │午 6時許，在│元    │            │40等號（共 2張），已繳│
│    │      │前揭「上等專│      │            │2,000元。             │
│    │      │業檳榔攤」。│      │            │                      │
├──┼───┼──────┼───┼──────┼───────────┤
│57  │蔡惠玲│94年6月5日下│20,000│上揭      │本票號碼：390343號（共│
│    │      │午 5時許，在│元    │            │1張），已繳金額不詳。 │
│    │      │前揭「上等專│      │            │                      │
│    │      │業檳榔攤」。│      │            │                      │
├──┼───┼──────┼───┼──────┼───────────┤
│58  │邱陳初│94年 8月22日│30,000│上揭      │本票號碼：382765號（共│
│    │玉    │晚間 7時30分│元    │            │1張），已繳18,000元。 │
│    │      │許，在前揭「│      │            │                      │
│    │      │上等專業檳榔│      │            │                      │
│    │      │攤」。      │      │            │                      │
├──┼───┼──────┼───┼──────┼───────────┤
│59  │邱慧玲│94年 8月27日│30,000│上揭      │本票號碼：382773號（共│
│    │      │晚間 8時許，│元    │            │1張），已繳金額不詳。 │
│    │      │不詳處所。  │      │            │                      │
├──┼───┼──────┼───┼──────┼───────────┤
│60  │張永康│94年5月6日、│30,000│上揭      │本票號碼：275882、3902│
│    │      │同年 6月20日│元、30│            │86、382740等號（共 3張│
│    │      │及同年10月 1│,000元│            │），已繳2萬餘元。     │
│    │      │日，在前揭「│及40,0│            │                      │
│    │      │上等專業檳榔│00元  │            │                      │
│    │      │攤」。      │      │            │                      │
├──┼───┼──────┼───┼──────┼───────────┤
│61  │黃國源│94年6月7日，│10,000│上揭      │本票號碼：390085號（共│
│    │      │在前揭「上等│元    │            │1張），已繳金額不詳。 │
│    │      │專業檳榔攤」│      │            │                      │
│    │      │。          │      │            │                      │
├──┼───┼──────┼───┼──────┼───────────┤
│62  │蔣謹卉│93年 6月23日│10,000│上揭及  │本票號碼：657291、3863│
│    │      │下午 6時、同│元、10│            │88、386384等號（共 3張│
│    │      │年7月4日及同│,000元│            │），已繳3萬餘元。     │
│    │      │年月 6日，分│及30,0│            │                      │
│    │      │別在同市開封│00元  │            │                      │
│    │      │街 611號及前│      │            │                      │
│    │      │揭「上等專業│      │            │                      │
│    │      │檳榔攤」。  │      │            │                      │
├──┼───┼──────┼───┼──────┼───────────┤
│63  │洪正龍│94年 6月20日│60,000│預扣利息12,0│本票號碼：390086號（共│
│    │      │下午 1時許，│元    │00元，以30日│1張），已繳12,000元。 │
│    │      │在前揭「上等│      │為期，每日償│                      │
│    │      │專業檳榔攤」│      │還 2,000元（│                      │
│    │      │。          │      │相當於月息20│                      │
│    │      │            │      │分）。      │                      │
├──┼───┼──────┼───┼──────┼───────────┤
│64  │陳立基│94年7月2日下│20,000│上揭      │本票號碼：275927號（共│
│    │      │午 1時許，在│元    │            │1張），已繳30,000元。 │
│    │      │前揭「上等專│      │            │                      │
│    │      │業檳榔攤」。│      │            │                      │
├──┼───┼──────┼───┼──────┼───────────┤
│65  │羅春香│93年10月27日│各10,0│上揭      │本票號碼：365089、3852│
│    │      │晚間8時及同 │00元  │            │96等號（共 2張），已繳│
│    │      │年12月25日，│      │            │6萬餘元。             │
│    │      │在前揭「上  │      │            │                      │
│    │      │等專業檳榔攤│      │            │                      │
│    │      │」。        │      │            │                      │
├──┼───┼──────┼───┼──────┼───────────┤
│66  │陳秀玲│94年7月26 日│30,000│上揭      │本票號碼：275957號（共│
│    │      │下午 5時許，│元    │            │1張），已繳6,000元。  │
│    │      │在前揭「上等│      │            │                      │
│    │      │專業檳榔攤」│      │            │                      │
│    │      │。          │      │            │                      │
├──┼───┼──────┼───┼──────┼───────────┤
│67  │楊美境│94年 7月23日│10,000│上揭      │本票號碼：275954號（共│
│    │      │下午 5時許，│元    │            │1張），已繳10,000元。 │
│    │      │在前揭「上等│      │            │                      │
│    │      │專業檳榔攤」│      │            │                      │
│    │      │。          │      │            │                      │
├──┼───┼──────┼───┼──────┼───────────┤
│68  │丁○○│93年11月 3日│20,000│上揭      │本票號碼：365055號（共│
│    │      │下午 3時許，│元    │            │1張），已繳36,000元。 │
│    │      │在前揭「上等│      │            │                      │
│    │      │專業檳榔攤」│      │            │                      │
│    │      │。          │      │            │                      │
├──┼───┼──────┼───┼──────┼───────────┤
│69  │潘志明│94年 8月31日│30,000│上揭      │本票號碼：382739號（共│
│    │      │下午 6時許，│元    │            │1張），尚未繳款。     │
│    │      │在前揭「上等│      │            │                      │
│    │      │專業檳榔攤」│      │            │                      │
│    │      │。          │      │            │                      │
├──┼───┼──────┼───┼──────┼───────────┤
│70  │黃瓊文│94年 7月20日│各30,0│上揭      │本票號碼：382769號（共│
│    │      │下午 6時及同│00元  │            │1張），已繳42,000元。 │
│    │      │年 8月23日，│      │            │                      │
│    │      │在前揭「上等│      │            │                      │
│    │      │專業檳榔攤」│      │            │                      │
│    │      │。          │      │            │                      │
├──┼───┼──────┼───┼──────┼───────────┤
│71  │沈文姿│94年 2月24日│10,000│上揭、及│本票號碼：286449、6635│
│    │      │、同年3月6日│元、20│          │08、291479、291448等號│
│    │      │、同年6月28 │,000元│            │（共4張），已繳120,000│
│    │      │日及同年7月8│、30,0│            │元。                  │
│    │      │日下午 6時許│00元及│            │                      │
│    │      │，在前揭「上│10,000│            │                      │
│    │      │等專業檳榔攤│元    │            │                      │
│    │      │」。        │      │            │                      │
├──┼───┼──────┼───┼──────┼───────────┤
│72  │盧宜廷│94年5月6日，│10,000│上揭      │本票號碼：275878號（共│
│    │      │不詳處所。  │元    │            │1張），已繳金額不詳。 │
├──┼───┼──────┼───┼──────┼───────────┤
│73  │戊○○│93年 7月間某│20,000│上揭      │本票號碼：726605號（共│
│    │      │日起，由李耀│元    │            │1張），已繳30,000元。 │
│    │      │宗以戊○○之│      │            │                      │
│    │      │名義，在不詳│      │            │                      │
│    │      │處所借貸。  │      │            │                      │
└──┴───┴──────┴───┴──────┴───────────┘
附錄論罪科刑法條全文：
修正前中華民國刑法第345條：
以犯前條之罪為常業者，處5年以下有期徒刑，得併科3千元以下
罰金。
中華民國刑法第305條：
以加害生命、身體、自由、名譽、財產之事，恐嚇他人致生危害
於安全者，處2年以下有期徒刑、拘役或3百元以下罰金。
中華民國刑法第304條第1項：
以強暴、脅迫使人行無義務之事或妨害人行使權利者，處 3年以
下有期徒刑、拘役或3百元以下罰金。


司法院資訊處製作；財團法人民間司法改革基金會備份。
